臺灣高等法院花蓮分院交通事件裁定　 　96年度交抗字第38號
抗　告　人
即受處分人　甲○○
上列抗告人即受處分人因違反道路交通管理處罰條例案件，對於
交通部公路總局高雄區監理所臺東監理站於民國96年 7月19日所
為處分（原處分案號：東監違裁字第裁81-T00000000號），聲明
異議，不服臺灣臺東地方法院中華民國96年 8月30日96年度交聲
字第59號駁回異議之裁定，提起抗告，本院裁定如下：
    主  文
抗告駁回。
    理  由
一、抗告人即受處分人（以下簡稱抗告人）在原法院聲明異議意
    旨略以：抗告人於當日晚間在臺東縣臺東市「丸八酢」餐廳
    餐敘，因酒駕安全考量不敢暢飲，結束後約於晚間22時20分
    許駕駛自小客車，沿該餐廳外圍道路經馬偕紀念醫院轉正氣
    北路回家，途經臺東專校前，為路檢員警攔下，抗告人停車
    後，執勤員警4人一擁而上，其中1人語帶要脅，命抗告人應
    好好配合酒測，如有不從，將以最高酒測值0.55mg/l依公共
    危險罪嫌移送法辦云云，抗告人身為公職之教育人員，懾於
    公權力的威嚇，心生畏懼，致不敢多所要求員警能以確保駕
    駛人權益之取締酒駕程序規定執行，即接受測試，當時為晚
    間22時29分。經測試後，測試值為0.27mg/l，執勤員警隨即
    開立舉發違規通知單，並當場移置保管車輛，抗告人為迅速
    領回車輛，乃於96年 6月25日先行繳納19,500元罰鍰，並接
    受吊扣駕照執行。因有鑑於臺中市警察局第六分局取締酒駕
    使用之各種量測器有容許之誤差值，如經檢測酒精濃度介於
    0.25至0.27mg/l之間者，除因肇事案件外，僅以勸導代替舉
    發，此項措施早已深植人心，而抗告人酒測值 0.27mg /l，
    仍在容許範圍內，依法雖可開罰，於情卻有悖。道路交通管
    理處罰條例旨在寓罰於教育，且抗告人當晚餐敘完後即直接
    回家，行至路檢地點約4公里，行車時間7分鐘，為免口留殘
    留酒精，並確保駕駛人權益，執勤員警理應於酒測前告知並
    確認抗告人是否已飲酒結束15分鐘以上，或提供礦泉水供受
    處分人漱口，以確保測試值之正確性，詎執勤員警卻捨棄保
    護駕駛人權益之程序正義，明顯違反應選擇對人民權益損害
    最少之方法為之之規定，令人不服者一；再本案執勤員警嚴
    詞謊稱可以公共危險罪嫌移送法辦等語要脅，有觸犯恐嚇罪
    之嫌，令人不服者二；且臺中市警察局第六分局有寬限值及
    取締標準，已形諸官方文告，臺東縣警察局如有不一之取締
    標準，即應上網週知，否則即有意引人落入陷阱之虞，有虧
    善意警示教育之責，此為不服者三，是抗告人酒測值0.27mg
    /l，扣除儀器誤差值0.02mg/l，再扣減飲酒結束未達15分鐘
    以上之緩衝期，或礦泉水漱口之誤差，則抗告人應未達取締
    標準，爰依法聲明異議，請求撤銷原處分等語。
二、原法院則以：抗告人於96年 6月23日22時29分許，駕駛車牌
    號碼 E7-9720號自小客車，行經臺東縣臺東市○○○路臺東
    專校前時，經警舉發「「酒後駕車經微電腦酒精測試器測試
    值0.27MG/L」之違規行為，為抗告人所不否認，並有臺東縣
    警察局東警交字第 T00000000號舉發違反道路交通管理事件
    通知單 1紙附卷可稽，事證極為明確。又抗告人亦自承於舉
    發當日有服用酒類之事實，足認抗告人確有酒後駕車之行為
    無訛。抗告人雖以前揭情詞置辯，惟依證人即現場執勤員警
    陶正東之證言，認舉發本案違規行為當晚，係因抗告人駕車
    往執勤員警所設交通椎直行過來快要撞到交通椎時，方為員
    警吹哨制止並攔至路邊酒測，且舉發通知單上所載0.27mg/l
    係第2次酒測值，第2次酒測距第 1次酒測約20分鐘，且所測
    得之酒精濃度超過0.25mg/l就要依法舉發，及員警執行酒測
    路檢時，須有人指揮、有人警戒，自不可能4 人一擁而上等
    情為實在。此外復查無其他證據可資佐證當晚執勤員警有何
    違法要脅之情事，況抗告人既身為教育人員，對酒測值多寡
    方構成犯罪應知之甚詳，亦不可能懾於威嚇而心生畏懼，而
    認抗告人謂執勤員警有言語要脅；及抗告人指執勤員警捨棄
    保護駕駛人權益之程序正義，明顯違反應選擇對人民權益損
    害最少之方法為之等辯解，不足採信。又本件員警使用之呼
    氣酒精測試器（器號:041457D），尚在該測試器之合格有效
    期限內，故亦無測試器失能、失效之問題；且只要呼氣酒精
    濃度超出每公升0.25毫克，即認定不得駕車，是上開違規取
    締標準並無不同，至各地執勤員警之裁量標準，則因時、因
    地、視現況而有所不同，亦屬當然。故認抗告人所辯，均無
    足採，其確有酒後駕駛車輛之交通違規行為，堪予認定，而
    駁回抗告人之異議。
三、抗告人仍執前詞，及以證人陶正東在原審偽證，請求撤銷原
    裁定。經查：
（一）按警員係代表國家執行道路交通安全與秩序之維護，及違
      規行為之告發等公權力之公務員，故除非有充份之事證足
      認該等執行公權力之公務員認知之事實有誤，或該等公務
      員執行職務時有違法失職情事，否則本院認為應以該管警
      員認知之事實為可信，而應採為判斷之依據。況抗告人並
      未陳明本件舉發員警陶正東與其有何糾葛，且無任何積極
      證據足以證明上開證人之前開供述係屬不實，亦無任何足
      以令人懷疑上開證人之供述為不可採之品性證據等存在，
      本院自不得僅以上開證人為本件開單告發抗告人違規之員
      警，而全盤抹煞其在訴訟上所具有之原證人資格。故抗告
      人謂證人陶正東為利害關係人，且其在原審所言為偽證等
      節，尚難為採。
（二）原法院之所以認定抗告人確有上揭違規事實，業據原法院
      本於證據作用，於原裁定理由中記載甚詳，並無違反證據
      及經驗法則。是原裁定採信證人陶正東之證言，並無不當
      。至駕駛人經檢測酒精濃度介於0.25至0.27mg/l之間者，
      是否舉發之問題，屬行政裁量範圍，除有積極證據證明舉
      發機關有濫用權力之情形外，因非屬原處分是否違法問題
      ，附此敘明。
（三）綜上所述，抗告人確有上揭違規事實，洵堪認定。原法院
      因認原處分機關以本案違規事實明確，依道路交通管理處
      罰條例第35條第1項第1款規定，裁處異議人罰鍰19,500元
      ，並吊扣駕駛執照12月，核無違誤；而駁回抗告人異議之
      聲明，與法並無不合。抗告人仍執陳詞指摘原裁定，其抗
      告為無理由，應予以駁回。
據上論斷，應依道路交通管理處罰條例第89條、道路交通案件處
理辦法第25條、第26條，刑事訴訟法第412條，裁定如主文。
中　　華　　民　　國　　96　　年　　12　　月　　28　　日
                        審判長法  官  林德盛
                              法  官  王紋瑩
                              法  官  林鳳珠
以上正本證明與原本無異。
本件裁定不得再抗告。
                              書記官  劉妙娘
中　　華　　民　　國　　96　　年　　12　　月　　28　　日
